臺灣新竹地方法院民事小額判決
110年度竹北小字第552號
原      告  郭輝華  
被      告  許德安  


上列當事人間請求損害賠償事件，經原告提起刑事附帶民事訴訟
，由本院刑事庭裁定移送前來（110年度竹北交簡附民字第1號）
，經本院於民國110年10月12日辯論終結，判決如下：
    主      文
被告應給付原告新臺幣壹萬元，及自民國一一○年二月二十一日
起至清償日止，按年息百分之五計算之利息。
本判決得假執行。
    事實及理由
壹、程序方面：
一、被告經合法通知，未於言詞辯論期日到場，核無民事訴訟法
    第386條各款所列之情形，爰依原告聲請，由其一造辯論而
    為判決。
貳、實體方面：
一、原告主張：
　㈠被告於民國109年1月17日11時5分許，駕駛車號000-0000號自
    小客車（下稱肇事車輛），行經新竹縣○○鄉○○路○段00號前
    ，本應注意汽車行駛時，駕駛人應注意車前狀況，並隨時採
    取必要之安全措施，而依當時天候雨、日間自然光線、市區
    道路、柏油路面濕潤無缺陷、無障礙物、視距良好，並無不
    能注意之情形，竟疏於注意而由北往南方向追撞前方靜止停
    放在路面邊線內之訴外人李兆軒所駕駛之車號0000-00自小
    客車（下稱李車），李車再往前推撞靜止停放路面邊線內之
    訴外人溫志遠所駕駛之車號0000-00自小客車（下稱温車）
    ，温車復往前推撞靜止停放路面邊線內由原告所駕駛之車號
    000-0000號自小客車（下稱郭車），原告因而受有下背部肌
    肉拉傷之傷害，而被告所涉之過失傷害犯行，並經本院刑事
    庭以110年度竹北交簡字第6號刑事簡易判決處拘役30日，如
    易科罰金，以新臺幣（下同）1,000元折算一日確定在案。
　㈡本件原告因被告上開過失肇事，致受有上述傷害，共計所受
    損害為10,000元（含醫療費330元、精神慰撫金9,670元），
    爰依侵權行為損害賠償之法律關係，被告自應對原告負損害
    賠償責任，茲臚列原告所受損害如下：
　⒈醫療費用部分：
　　原告因被告上開過失行為受傷後，於當日前往中國醫藥大學
    新竹附設醫院就診，醫療費用為330元。
　⒉精神慰撫金部分：
　　原告因本件行車事故，身心俱受痛苦，爰請求被告給付9,67
    0元之精神慰撫金。
  ㈢綜上，爰聲明：
　⒈被告應給付原告10,000元，及自起訴狀繕本送達翌日起至清
    償日止，按年息百分之5計算之利息。
　⒉原告願供擔保，請准宣告假執行。
　⒊訴訟費用由被告負擔。
二、被告經合法通知，未於言詞辯論期日到場，亦未提出書狀為
    任何聲明或陳述。
三、本院之判斷：
　㈠原告主張被告於前揭時、地駕駛肇事車輛，本應注意車前狀
    況，並隨時採取必要之安全措施，而依當時並無不能注意之
    情形，竟疏於注意而追撞停放於路旁邊線內之李車，李車再
    往前推撞停放在路旁之溫車，溫車復往前推撞停放於路旁由
    原告所駕駛之郭車，致當時坐於郭車內之原告受有下背部肌
    肉拉傷之傷害等事實，業據提出中國醫藥大學新竹附設醫院
    診斷證明書、門診醫療收據為證（見臺灣新竹地方檢察署偵
    字卷第20頁、本院竹北小字卷第83頁）。而被告上開行為涉
    犯過失傷害罪嫌，經臺灣新竹地方檢察署檢察官以109年度
    偵字第11311號聲請簡易判決處刑，並經本院刑事庭以110年
    度竹北交簡字第6號刑事簡易判決判處拘役30日，如易科罰
    金，以1,000元折算1日確定在案，有該刑事判決在卷可按（
    見本院竹北小字卷第13至15頁），並經本院依職權調取上開
    刑事卷宗核閱無訛，是原告前揭主張，堪信為真。
　㈡按汽車行駛時，駕駛人應注意車前狀況及兩車並行之間隔，
    並隨時採取必要之安全措施，不得在道路上蛇行，或以其他
    危險方式駕車，道路交通安全規則第94條第3項定有明文。
    經查，本院綜參前開刑事案件卷附本件事故資料即刑事案件
    報告書、0000000000雙向通聯紀錄、調查筆錄、中國醫藥大
    學新竹附設醫院診斷證明書、車輛詳細資料報表、道路交通
    事故調查報告表㈠、㈡、道路交通事故現場圖、照片黏貼紀錄
    表（見上開偵字卷第1至2、4至10、20、37、47至56背面頁
    ）所示，又被告於刑事案件中對其就本件事故具有過失一事
    並不否認，其於警詢時陳稱：109年1月17日11時許在新竹縣
    ○○鄉○○路0段00號前，肇事車輛與路邊停放之李車、溫車、
    郭車發生擦撞，上述車禍事故肇事車輛駕駛人就是我等語；
    原告於警詢時陳稱：事故現場，肇事車輛先追撞第一輛之李
    車，繼而推撞第二部之溫車，再推撞我所駕駛之第三部車郭
    車，當時我在郭車內待命，我的後背被推撞後腰部脊椎受傷
    等語；訴外人李兆軒以關係人身分於警詢時復稱：當時我看
    到肇事車輛無煞車並直接追撞我所有停放於路旁之李車，我
    的車再推撞前方2台溫車及郭車；訴外人溫志遠以關係人身
    分於警詢時陳稱：當時我們有3部車停放在白線內，肇事車
    輛從八德路三段往南行駛，肇事車輛先追撞李車後，再推撞
    我所有之溫車，我的車再推撞郭車等語（見上開偵卷第5頁
    、第15頁背面、第21頁背面、第26頁背面）。復參酌上開道
    路交通事故調查報告表㈠所示，本件事故發生當時固為天候
    雨、惟日間自然光線、柏油路面、濕潤無缺陷、無障礙物、
    視距良好等節（見上開偵卷第47頁），堪信應無不能注意之
    情事，然被告竟疏未注意及此，因未注意車前狀況之過失，
    追撞前方靜止停放在路面邊線內之李車，李車再往前推撞溫
    車，溫車復往前推撞原告所駕駛之郭車，造成本件事故之發
    生，致原告因而受有前揭傷害，是被告就本件事故之發生，
    顯有過失至明，且被告之過失行為與原告受傷之結果，具有
    相當因果關係，是原告依上開規定請求被告賠償損害，即屬
    有據。
  ㈢次按因故意或過失，不法侵害他人之權利者，負損害賠償責
    任；汽車、機車或其他非依軌道行駛之動力車輛，在使用中
    加損害於他人者，駕駛人應賠償因此所生之損害；不法侵害
    他人之身體、健康、名譽、自由、信用、隱私、貞操，或不
    法侵害其他人格法益而情節重大者，被害人雖非財產上之損
    害，亦得請求賠償相當之金額，民法第184條第1項前段、第
    191條之2本文、第195條第1項前段分別定有明文。查被告就
    本件事故之發生既有過失，而應負侵權行為損害賠償責任，
    已於前述，則原告依上開規定，請求被告賠償原告所受之損
    害，自屬有據。茲就原告請求之各項損害及金額是否允當，
    分別審核論述如後：
　⒈醫療費用部分：
　　原告主張其因本件事故受有前揭傷害，前往中國醫藥大學新
    竹附設醫院門診治療，支出醫療費用330元乙情，業據提出
    中國醫藥大學新竹附設醫院診斷證明書、門診醫療收據為證
    （見上開偵卷第20頁、本院竹北小字卷第83頁）。經核原告
    主張之金額與其所提出之單據相符，是原告請求此部分金額
    ，應予准許。
　⒉精神慰撫金部分：
　⑴復按法院對於非財產上損害之酌定，應斟酌雙方之身分、地
    位、資力與加害程度及其他各種情形核定相當之數額，其金
    額是否相當，自應依實際加害情形與被害人所受之痛苦及雙
    方之身分、地位、經濟狀況等關係決定之（最高法院85年度
    台上字第460號判決意旨參照）。
　⑵查原告與被告素昧平生，嗣因本件事故受有前揭傷害，堪信
    其精神上及肉體上必感受相當之痛苦，則原告請求被告賠償
    非財產上之損害，自屬有據。另參以原告學歷為高中畢業，
    從事駕駛工作，月薪4萬；被告學歷為高中畢業，目前從商
    ，此經原告於本案陳述及被告於刑事案件警詢詢問時陳述在
    卷（見本院竹北小字卷第81頁、上開偵卷第4頁警詢筆錄之
    記載）。佐以原告109年度所得給付總額及名下有房屋、土
    地數筆不動產；被告109年度所得給付總額為0元，名下無財
    產，有兩造之稅務電子閘門財產所得調件明細表可參（見本
    院竹北小字卷第85至91頁）。另本件於刑事案件審理過程中
    ，經承審法官數次安排調解，被告原已承諾賠付原告10,000
    元，嗣後又反悔不願履行，使原告遲未能受償，已耗費司法
    資源至鉅。本院審酌兩造之學經歷、身分、地位、經濟能力
    、原告所受損害及被告過失程度等一切情狀，認原告請求被
    告賠償精神慰撫金9,670元，尚稱合理，應予准許。
　⒊綜上，原告因本件事故所受之傷害，合計損害為10,000元（
    計算式：330元＋9,670元＝10,000元），核屬有據，應予准許
    。
　㈣末按給付無確定期限者，債務人於債權人得請求給付時，經
    其催告而未為給付，自受催告時起，負遲延責任；其經債權
    人起訴而送達訴狀，或依督促程序送達支付命令，或為其他
    相類之行為者，與催告有同一之效力。遲延之債務，以支付
    金錢為標的者，債權人得請求依法定利率計算之遲延利息。
    應付利息之債務，其利率未經約定，亦無法律可據者，週年
    利率為百分之5，民法第229條第2項、第233條第1項前段及
    第203條分別定有明文。本件原告所為之請求，係以支付金
    錢為標的，除未約定利率，復未約定給付期限，是原告就其
    所受損害，請求自刑事附帶民事起訴狀繕本送達翌日即110
    年2月21日（見本院竹北交簡附民字卷第13頁）起，至清償
    日止，按年息百分之5計算之利息，為有理由，應予准許。
四、綜上所述，原告依侵權行為法律關係，請求被告給付10,000
    元，及自110年2月21日起至清償日止，按年息百分之5計算
    之利息，為有理由，應予准許。
五、本件係適用小額訴訟程序所為被告敗訴之判決，依民事訴訟
    法第436條之20規定，依職權宣告假執行。原告雖聲明願供
    擔保請准宣告假執行，惟此僅係促請本院為上開宣告假執行
    職權之發動，不另為准駁之諭知，附此敘明。
六、本件事證已臻明確，兩造其餘攻擊防禦方法及證據，經審酌
    核與判決之結果不生影響，爰不一一論列，併此敘明。
七、本件因係原告提起刑事附帶民事訴訟，請求損害賠償事件，
    依法本無須繳納裁判費用，且迄至本院言詞辯論終結止，亦
    無其他費用支出，是本件既無訴訟費用支出，故毋庸為訴訟
    費用負擔之諭知，併此敘明。
八、據上論結，本件原告之訴為有理由，依民事訴訟法第436條
    之23、第436條第2項、第385條第1項前段、第436條之20，
    判決如主文。
中　　華　　民　　國　　110 　年　　10　　月　　26　　日
                  竹北簡易庭  法　官　蔡欣怡
以上正本係照原本作成。　　　　　　　　　
如對本判決上訴，非以其違背法令為理由不得為之，且須於判決
送達後20日內以上訴狀記載上訴理由向本院提出上訴狀。
中　　華　　民　　國　　110 　年　　10　　月　　26　　日
                              書記官  謝國聖